臺灣高等法院臺南分院刑事裁定　　　　　100年度抗字第258號
抗　告　人
即受刑人　　黃文乙
上列抗告人因定應執行刑案件，不服臺灣嘉義地方法院中華民國
100年7月11日所為之裁定（100年度聲字第787號），提起抗告，
本院裁定如下：
    主  文
抗告駁回。
    理  由
一、本件抗告意旨略以：抗告人接獲台灣嘉義地方法院裁定，定
    應執行刑有期徒刑2年8月，惟其中附表編號一至五部分業已
    易科罰金執行完畢，應不得列入本次定應執行刑部分，剩餘
    尚未執行部分請給予減刑，並諭知易科罰金之折算標準云云
    。
二、按定應執行之刑，應由犯罪事實最後判決之法院檢察官聲請
    該法院裁定之，不能因犯罪之一部分所科之刑業經執行完畢
    而認檢察官之聲請為不合法，予以駁回，至已執行部分自不
    能重複執行，應由檢察官於指揮執行時扣除之，此與定應執
    行之刑之裁定無涉，最高法院著有86年度台抗字第472號裁
    定可資參照。次按因數罪併罰中之一罪，依刑法規定得易科
    罰金，若因與不得易科之他罪併合處罰結果而不得易科罰金
    時，原可易科部分所處之刑，自亦無庸為易科折算標準之記
    載（司法院釋字第一四四號解釋參照）。末按數罪併罰，有
    2裁判以上者，依刑法第51條之規定，定其應執行之刑，刑
    法第53條定有明文。又刑法第51條第5款規定，宣告多數有
    期徒刑者，於各刑中之最長期以上，各刑合併之刑期以下，
    定其刑期，但不得逾30年。且對於定應執行刑之案件，法院
    所為刑之酌定，本屬自由裁量事項，倘未逾法定裁量範圍（
    即各刑中之最長期以上、各刑合併之刑期以下之法定範圍內
    ），即難謂其職權之行使有違誤。另法律上屬於自由裁量之
    事項，有其外部性界限及內部性界限，並非概無拘束。依據
    法律之具體規定，法院應在其範圍選擇為適當之裁判者，為
    外部性界限；而法院為裁判時，應考量法律之目的，及法律
    秩序之理念所在者，為內部性界限。法院為裁判時，二者均
    不得有所踰越（最高法院80年台非字第473號判例意旨參照
    ）。是於數罪併罰，有2裁判以上，定其應執行之刑時，固
    屬於法院自由裁量之事項，惟仍應受前揭外部性界限及內部
    性界限之拘束，則屬當然。
三、經查：
(一)本件抗告人黃文乙主張原審裁定附表編號一至五部分業已執
    行完畢，不得列入本次定應執行刑部分，揆諸前揭最高法院
    86 年度台抗字第472號裁定意旨所示，法院所為定應執行之
    刑裁定，不能因犯罪之一部分所科之刑業經執行完畢而認檢
    察官之聲請為不合法，予以駁回，已執行部分應由檢察官於
    指揮執行時扣除之，與定應執行之刑之裁定無涉，是抗告人
    認「附表編號一至五所示之罪已執行完畢，不得列入本次定
    應執行刑部分」云云，乃誤解法律規定及刑之執行所致，自
    非可採。
(二)本件抗告人黃文乙所犯如原裁定附表所示之八罪，其中最長
    之刑期為有期徒刑8月，又各刑合併之刑期為有期徒刑3年4
    月，原審合併定應執行刑2年8月，從形式上觀察，未逾越刑
    法第51條第5款所定之外部性界線，又本件抗告人所犯原裁
    定附表編號一至五之罪，雖曾經臺灣臺中地方法院定其應執
    行刑為1年5月，附表編號六、七之罪，經本院判決定應執行
    有期徒刑1年2月確定，附表編號八則經判處有期徒刑2月，
    三者合併之有期徒刑應為2年9月，從而原裁定依職權定其應
    執行刑為2年8月，於法並無不合。
(三)至於抗告人請求原裁定編號六、七、八之罪予以減刑易科罰
    金云云，然查，各罪並無減刑事由存在，且所犯編號八之誣
    告罪、編號六、七之詐欺罪各經判處有期徒刑8月，應執行
    有期徒刑1年2月確定，均非得易科罰金之案件，自無庸諭知
    易科罰金折算標準，抗告意旨於法尚屬無據，另揆諸前揭司
    法院釋字第一四四號解釋意旨，附表編號一至五之罪，雖屬
    原可易科部分所處之刑，自亦無庸為易科折算標準之諭知，
    附此敘明。
四、綜上所述，抗告人以上情抗告，指摘原裁定不當，難謂有據
    。原裁定依檢察官聲請而就原審附表所示八罪為合併定應執
    行刑之裁定，應屬有據，抗告人提起抗告，為無理由，應予
    駁回。
五、據上論結，依刑事訴訟法第412 條，裁定如主文。
中    華    民    國   100    年    9     月    5     日
                  刑事第四庭    審判長法  官    吳志誠
                                      法  官    彭喜有
                                      法  官    羅心芳
以上正本證明與原本無異。
如不服本裁定，應於收受本裁定後五日內向本院提出抗告狀。
                                      書記官    劉清洪
中    華    民    國   100    年    9     月    5     日
附表：
一、於九十八年五月十八日至同年月二十一日，犯詐欺罪，經台
    灣嘉義地方法院於九十九年二月九日，以九十九年度嘉簡字
    第一六九號判決，判處有期徒刑四月，於九十九年三月二十
    三日確定。
二、於九十七年十二月間某日至同年月十一日，犯詐欺罪，經臺
    灣臺中地方法院於九十九年一月八日，以九十九年度中簡字
    第一九一號判決，判處有期徒刑四月，於九十九年四月六日
    撤回上訴確定。
三、於九十八年五月十一日或十二日，犯詐欺罪，經臺灣臺中地
    方法院於九十九年五月四日，以九十九年度中簡字第一四一
    五號判決，判處有期徒刑五月，於九十九年五月三十一日確
    定。
    （上開三罪，經臺灣臺中地方法院以九十九年度聲字第二三
    一七號裁定應執行有期徒刑十一月，於九十九年七月十二日
    確定）。
四、於九十八年十一月十五日至同年月十七日，犯詐欺罪，經臺
    灣臺中地方法院於九十九年八月二十日，以九十九年度易字
    第一九七六號判決，判處有期徒刑六月，於九十九年九月二
    十四日確定。
    （上開四罪，經臺灣臺中地方法院以九十九年度聲字第四一
    六○號裁定應執行有期徒刑一年三月，於於九十九年十一月
    十五日確定）。
五、於九十八年九月下旬某日至同年十月二十日，犯詐欺罪，經
    臺灣臺中地方法院於九十九年八月二十日，以九十九年度中
    簡字第二四一八號判決，判處有期徒刑三月，於九十九年九
    月二十日確定。
    （上開五罪，經臺灣臺中地方法院以九十九年度聲字第四七
    九四號裁定應執行有期徒刑一年五月，於九十九年十二月二
    十日確定）。
六、於九十九年一月二十一日至同月二月六日，犯詐欺罪，經臺
    灣高等法院臺南分院於一百年三月三十日，以一○○年度上
    易字第六六號判決，判處有期徒刑八月，於一百年三月三十
    日確定。
七、於九十九年二月六日，犯詐欺罪，經臺灣高等法院臺南分院
    於一百年三月三十日，以一○○年度上易字第六六號判決，
    判處有期徒刑八月，於一百年三月三十日確定。
    （上開二罪，經臺灣高等法院臺南分院一○○年度上易字第
    六六號判決定應執行有期徒刑一年二月確定）。
八、於九十八年五月十八日，犯誣告罪，經台灣嘉義地方法院於
    一百年三月三十一日，以一○○年度嘉簡字第四六三號判決
    ，判處有期徒刑二月，於一百年五月十二日確定。